臺灣臺北地方法院民事判決
111年度勞訴字第243號
原      告  林祐竹  
            陳慶龍  


被      告  麗星台灣服務股份有限公司



法定代理人  JOHANSEN MICHAEL GEOFFREY

訴訟代理人  林鳳秋律師
上列當事人間請求給付資遣費等事件，本院於民國111年8月10日
言詞辯論終結，判決如下：
    主  文
一、被告應給付原告甲○○新臺幣25萬3,573元，及其中新臺幣18
    萬1,583元自民國111年3月1日起、其中新臺幣7萬1,990元自
    民國111年6月16日起，均至清償日止，按週年利率5％計算之
    利息。
二、被告應給付原告乙○○新臺幣49萬9,935元，及其中新臺幣42
    萬3,898元自民國111年3月1日起、其中新臺幣7萬6,037元自
    民國111年6月16日起，均至清償日止，按週年利率5％計算之
    利息。　　
三、原告其餘之訴均駁回。　　
四、訴訟費用由被告負擔85％，餘由原告負擔。
五、本判決第一項得假執行。但被告如以新臺幣25萬3,573元為
    原告甲○○預供擔保，得免為假執行。　　　
六、本判決第二項得假執行。但被告如以新臺幣49萬9,935元為
    原告乙○○預供擔保，得免為假執行。　　　
    事實及理由
壹、程序部分：
　　原告甲○○、乙○○原起訴各請求被告給付新臺幣（下同）31萬
    2,900元、59萬3,000元，嗣本於同一主張兩造間之勞動關係
    基礎事實，減縮、擴張聲明為各請求31萬1,959元、59萬6,9
    85元本息，核符民事訴訟法第255條第1項第2款、第3款規定
    ，應予准許。
貳、實體部分：
一、原告主張：
  ㈠原告甲○○、乙○○各於如附表一所示在職期間受僱於被告，各
    擔任登輪部副理、部門經理。被告於民國111年1月28日依勞
    動基準法（下稱勞基法）第11條第1款、第2款規定終止勞動
    契約，即應給付原告甲○○、乙○○如附表一所示資遣費及預告
    期間工資。另原告甲○○於109、110年度尚有15日特別休假未
    休畢，亦得請求如附表一所示折算工資。爰依勞工退休金條
    例第12條第1項、勞基法第16條第3項、第38條第4項提起本
    件訴訟等語。
　㈡並聲明：
  ⒈被告應各給付原告如附表一「請求總金額」欄所示金額，及
    均自111年3月1日起至清償日止，按週年利率5％計算之利息
    。
  ⒉請依職權宣告假執行。　　　
二、被告辯以：
　㈠原告均自108年8月1日起始任職於被告，其等計算資遣費所據
    年資已有誤，且出勤率低並多有曠職，應以原告所列薪資各
    乘以原告甲○○出勤率51％、原告乙○○出勤率61％後計算平均工
    資。縱應給付預告期間工資，亦應為20日而非原告主張之30
    日，並應扣除被告已給付111年1月29日至同年月31日之3日
    工資，故應以17日計算。又依原告甲○○出勤率來算，並無特
    別休假未休畢之情形。如計算平均工資不應考慮出勤率，因
    原告甲○○、乙○○缺勤而於離職前6個月溢領薪資各15萬3,321
    元、20萬2,089元，原告甲○○、乙○○不當利用公務計程車各
    領取交通費8,000元、5萬5,000元，被告得以對其等前開溢
    領薪資、交通費之不當得利返還債權為抵銷等語。
　㈡並聲明：⒈原告之訴駁回。⒉願供擔保請准宣告免為假執行。
三、不爭執事項（見本院卷第136頁，並依判決格式調整文字及
    順序）：
  ㈠原告甲○○、乙○○均曾任職於被告，每月薪資各5萬2,150元、6
    萬8,180元。最後工作日為111年1月28日。
  ㈡被告於111年1月28日依勞基法第11條第1款、第2款規定終止
    勞動契約。
  ㈢如不考慮出勤率，原告甲○○、乙○○離職前6個月平均工資各為
    5萬2,150元、8萬6,363元。
  ㈣被告已各給付原告111年1月29日至同年月31日之日薪。
四、本院之判斷：　　
　㈠原告年資應各自如附表一所示在職期間始日起算：
　⒈按為保障勞工之基本勞動權，加強勞雇關係，促進社會與經
    濟發展，防止雇主以法人之法律上型態規避法規範，遂行其
    不法之目的，於計算勞工退休年資時，非不得將其受僱於「
    現雇主」法人之期間，及其受僱於與「現雇主」法人有「實
    體同一性」之「原雇主」法人之期間合併計算，庶符誠實及
    信用原則（最高法院100年度台上字第1016號判決意旨參照
    ），此於計算資遣費所據年資時，亦應為相同解釋。
　⒉被告固辯稱：原告於108年7月31日前係受僱於麗星旅行社股
    份有限公司（下稱麗星旅行社），自108年8月1日起始受僱
    於被告，被告與麗星旅行社為不同法人，年資不應併算云云
    。查原告甲○○、乙○○雖各於104年2月12日起、101年4月5日
    起，由麗星旅行社為其等投保勞工保險，惟嗣均於108年7月
    31日退保後，旋即均由被告於108年8月1日投保迄至111年1
    月31日退保（見限閱卷勞工保險投保紀錄）；復對照經濟部
    商業司商工登記公示資料查詢結果，麗星旅行社與被告之董
    、監事均為新加坡商Star Cruise Pte Ltd之代表，經營之
    企業主體相同（見本院卷第125至128頁）；而原告不論在麗
    星旅行社或被告為其雇主之期間，其辦公處所、員工編號均
    無變更；參諸被告與麗星旅行社以共同名義出具予原告甲○○
    之轉換通知書上亦敘明「年資繼續計算」、「工作條件維持
    不變」等情（見本院卷第77頁）、被告出具予原告乙○○之在
    職證明所示任職期間係自101年4月5日起算（見本院卷第91
    頁），均堪認麗星旅行社與被告具有實質同一性，則原告主
    張應自如附表一所示在職期間始日起算年資，即屬有據。
　⒊至被告辯稱前開轉換通知書並非被告所出具，而無從證明年
    資應予合計云云。惟查，於被告經其他勞工起訴請求給付資
    遣費之本院111年度勞小字第80號事件中，該案原告所提在
    職期間之公司通知信函署名，與前開轉換通知書相同，均係
    由同位人資副總簽署發布，此有通知信函在卷可佐（見該案
    卷第81至83頁），並經本院依職權調閱卷宗核閱無誤，足認
    被告係長期授權其處理人事管理，復於前開轉換通知書中，
    該人資副總除代表被告名義外，亦併同代表麗星旅行社名義
    一同簽署，益徵麗星旅行社與被告於企業活動面向具有統一
    性，為具實體同一性之法人，是被告前開所辯，實非可採，
    則本件應自如附表一所示在職期間始日起算年資。
　㈡資遣費及預告期間工資：
　⒈被告固抗辯應以原告所列薪資各乘以原告甲○○出勤率51％、原
    告乙○○出勤率61％後計算平均工資云云，惟其所提會計師協
    議程序執行報告僅記載原告出勤率為51％、61％之結論（見本
    院卷第143頁），至計算過程、依據則未有說明。被告固稱
    由打卡紀錄可知原告出勤狀況不正常云云，惟被告所屬集團
    為國際跨國公司，於臺灣有多家關係企業，組織分工精細，
    有專職人資人員辦理出勤、發薪相關事宜，如被告確實要求
    原告上下班均須打卡，並勾稽打卡紀錄以核發薪資，何以於
    原告任職期間，高達49％、39％天數未打卡上班，被告卻從未
    扣發薪資，甚至未曾要求原告說明改善未打卡之情況，實有
    違事理之常，而以原告所主張：其等因工作性質常須公出，
    惟均按時上班，故而能按月領取工資，被告並未要求打卡，
    僅發給門禁卡方便員工進出乙節，較為可採。
　⒉至被告固以原告甲○○、乙○○缺勤而於離職前6個月溢領薪資各
    15萬3,321元、20萬2,089元，原告甲○○、乙○○不當利用公務
    計程車各領取交通費8,000元、5萬5,000元，因而所生溢領
    薪資、交通費之不當得利返還債權為抵銷云云，惟被告既未
    舉證證明原告有請假紀錄或因出缺勤狀況異常而遭薪資扣款
    等情形，足認原告應有於工作時間內經雇主同意而執行職務
    之行為，則原告每月自被告受領薪資，係原告因提供勞務本
    於兩造勞動契約所取得，難認有何溢領薪資情事；再就交通
    費部分，業經原告否認為其等所領取（見本院卷第135頁）
    ，被告衡未就原告無法律上原因受有利益乙節提出進一步之
    舉證，均難認被告前開所指不當得利返還債權存在，則此部
    分抵銷抗辯，亦無理由。
　⒊按「勞工適用本條例之退休金制度者，適用本條例後之工作
    年資，於勞動契約依勞基法第11條、第13條但書、第14條及
    第20條或職業災害勞工保護法第23條、第24條規定終止時，
    其資遣費由雇主按其工作年資，每滿1年發給2分之1個月之
    平均工資，未滿1年者，以比例計給；最高以發給6個月平均
    工資為限，不適用勞基法第17條之規定」，勞工退休金條例
    第12條第1項定有明文。又按「雇主依第11條或第13條但書
    規定終止勞動契約者，其預告期間依左列各款之規定：繼
    續工作3個月以上1年未滿者，於10日前預告之。繼續工作1
    年以上3年未滿者，於20日前預告之。繼續工作3年以上者
    ，於30日前預告之」、「雇主未依第1項規定期間預告而終
    止契約者，應給付預告期間之工資」，勞基法第16條第1項
    、第3項定有明文。　　
　⒋原告甲○○離職前6個月平均工資為5萬2,150元（見不爭執事項
    ㈢），其自104年2月12日開始任職於被告至111年1月29日離
    職日止，資遣年資為6年11個月又17天，資遣基數為3＋347/7
    20（新制資遣基數計算公式：［年＋（月＋日÷當月份天數）÷1
    2］÷2），原告甲○○得請求被告給付之資遣費為18萬1,583元
    （計算式：月薪×資遣費基數，元以下四捨五入，下均同）
    。又原告甲○○自其111年1月29日離職日起算（該日不計入）
    ，往前回溯6個月之總日數為184日，核計其平均工資（日薪
    ）為1,700.54元（計算式：月薪×6÷回溯6月總日數）。而原
    告甲○○繼續工作3年以上，被告應給付30日之預告工資，扣
    除被告已給付3日日薪（見不爭執事項㈣），尚應給付27日期
    間之預告工資即4萬5,915元（計算式：平均工資〔日薪〕×預
    告日數）。原告甲○○請求逾此範圍部分，則無理由。
　⒌原告乙○○離職前6個月平均工資為8萬6,363元（見不爭執事項
    ㈢），其自101年4月5日開始任職於被告至111年1月29日離職
    日止，資遣年資為9年9個月又24天，資遣基數為4＋109/120
    ，原告乙○○得請求被告給付之資遣費為42萬3,898元。又原
    告乙○○自其111年1月29日離職日起算（該日不計入），往前
    回溯6個月之總日數為184日，核計其平均工資（日薪）為2,
    816.18元。而原告乙○○繼續工作3年以上，被告應給付30日
    之預告工資，扣除被告已給付3日日薪（見不爭執事項㈣），
    尚應給付27日期間之預告工資為7萬6,037元。
　⒍至原告另稱因其等任職期間已久且擔任要職，復被告違反大
    量解僱勞工保護法第2條規定，預告期間自應以60日計算云
    云，惟該規定係關於大量解僱勞工之定義，而與預告期間無
    涉，且其等主張亦與勞基法前揭規定有違，尚無所據。
　㈢特別休假折算工資：
　⒈按「勞工在同一雇主或事業單位，繼續工作滿一定期間者，
    應依下列規定給予特別休假：6個月以上1年未滿者，3日。
    1年以上2年未滿者，7日。2年以上3年未滿者，10日。3
    年以上5年未滿者，每年14日。5年以上10年未滿者，每年1
    5日。10年以上者，每1年加給1日，加至30日為止」、「勞
    工之特別休假，因年度終結或契約終止而未休之日數，雇主
    應發給工資。但年度終結未休之日數，經勞雇雙方協商遞延
    至次一年度實施者，於次一年度終結或契約終止仍未休之日
    數，雇主應發給工資」、「勞工依本條主張權利時，雇主如
    認為其權利不存在，應負舉證責任」，勞基法第38條第1項
    、第4項、第6項定有明文。
　⒉原告甲○○於109、110年度原合計有30日特別休假，其主張尚
    有15日未休畢乙節，為被告所否認，依前開規定，應由否認
    該權利之被告負舉證之責，惟被告僅泛稱依原告甲○○出勤率
    來看應已休畢云云，而未具體舉證證明原告甲○○已於何日排
    定特別休假，所稱尚難足採，則原告甲○○依前開規定請求15
    日特別休假折算工資2萬6,075元（計算式：5萬2,150÷30×15
    ＝2萬6,075元），為有理由。
　㈣遲延利息：　
　⒈按「給付有確定期限者，債務人自期限屆滿時起，負遲延責
    任」、「給付無確定期限者，債務人於債權人得請求給付時
    ，經其催告而未為給付，自受催告時起，負遲延責任。其經
    債權人起訴而送達訴狀，或依督促程序送達支付命令，或為
    其他相類之行為者，與催告有同一之效力」、「遲延之債務
    ，以支付金錢為標的者，債權人得請求依法定利率計算之遲
    延利息」、「應付利息之債務，其利率未經約定，亦無法律
    可據者，週年利率為5％」，民法第229條第1項、第2項、第2
    33條第1項前段、第203條定有明文。又「依前項規定計算之
    資遣費，應於終止勞動契約後30日內發給」，勞工退休金條
    例第12條第2項亦有明定。
　⒉就原告各如附表二「本判決准許總金額欄」所示款項，其中
    原告甲○○、乙○○各請求資遣費18萬1,583元、42萬3,898元部
    分，被告至遲應於契約終止後30日內即111年2月27日給付，
    而自111年2月28日起負遲延責任，此部分原告請求自111年3
    月1日起計付法定遲延利息，核無不合。至原告甲○○、乙○○
    其餘經准許之金額7萬1,990元、7萬6,037元部分，被告自起
    訴狀繕本送達翌日即111年6月16日起（見本院卷第65頁）始
    負遲延責任，原告各請求自該日起計付法定遲延利息，亦屬
    有據，逾此範圍，則無理由。
五、結論：
　㈠原告依勞工退休金條例第12條第1項、勞基法第16條第3項、
    第38條第4項，請求被告各給付如附表二「本判決准許總金
    額」欄所示金額及利息，為有理由，應予准許；逾此範圍，
    為無理由，應予駁回。
　㈡本件係勞工之給付請求訴訟，並經本院於主文第一項、第二
    項為雇主敗訴之判決，應依勞動事件法第44條第1項、第2項
    之規定，依職權宣告假執行，同時宣告被告得供擔保而免為
    假執行，並酌定相當之擔保金額。　　
六、本件事證已臻明確，兩造其餘攻防方法及所用證據，經斟酌
    後認均不足以影響本判決之結果，爰不逐一論列，附此敘明
    。
七、訴訟費用負擔之依據：民事訴訟法第79條、第85條第1項。
中　　華　　民　　國　　111 　年　　8 　　月　　26　　日
                  勞動法庭    法　官  　梁夢迪　　　　　
以上正本係照原本作成。
如對本判決上訴，須於判決送達後20日內向本院提出上訴狀。如
委任律師提起上訴者，應一併繳納上訴審裁判費。
中　　華　　民　　國　　111 　年　　8 　　月　　26　　日
                              書記官　　林昀潔
附表一：（請求金額）
編號 原告 在職期間 （民國） 資遣費 （新臺幣，下同）   預告期間工資  特別休假折算工資  請求總金額 1 甲○○ 104年2月12日起 至 111年1月28日止 18萬1,584元  10萬4,300元  2萬6,075元  31萬1,959元 2 乙○○ 101年4月5日起 至 111年1月28日止 42萬4,259元  17萬2,726元    59萬6,985元 
附表二：（本判決准許金額）　　　
編號 原告 資遣費 （新臺幣，下同）  預告期間工資  特別休假折算工資  本判決准許總金額 1 甲○○ 18萬1,583元  4萬5,915元  2萬6,075元  25萬3,573元 2 乙○○ 42萬3,898元  7萬6,037元    49萬9,935元